---
title: "2020-05-20_2"
author: "pei"
date: "2020/5/23"
output: html_document
---

# 5.1 Pipe

##### 範例1
```{r}
threeHeigths <- c(Gary=178, John=182, Cam=175)
```

找出身高最高的人：
 *先排序由大到小，
 *接著取出第一個位置的人名

**寫法一**
```{r}
# 先排序由大到小，
sort(threeHeigths, decreasing=T) -> sorted_heights

# 把排好的人名取出
names(sorted_heights) -> sorted_persons

# 接著取出第一個位置的人名
sorted_persons[[1]] -> highestPerson
```

**寫法二** 有些同學會寫成
```{r}
names(sort(threeHeigths, decreasing = T))[[1]] -> highestPerson
```

寫法一可看出清楚的思路由左到右很符合人類寫作習慣，但會創出中間物件（sorted_heights），如果步驟一多會出現很多中間物件。 寫法二不會有中間物件，卻很不直覺
```{r}
library(magrittr)
```

可將**寫法一**變成**串接無中間物件**的方式：
```{r}
sort(threeHeigths, decreasing=T) %>%
names(.) %>%
.[[1]] -> highestPerson
```

 * 把 `-> 中間物件` 換成`%>%`
 * 再把其他有用到中間物件的位置換成`.`
這樣概念就叫pipe operation.


## 5.1.1 原則

Pipe原則：
```{r}
f(w) -> x
g(x) -> y
h(y) -> z
```

可寫成
```{r}
f(w) %>%
  g(.) %>% 
  h(.) -> z
```

你也可以把w提出來。（想成是透過一個identity function I(.) 得到I(w)值才接到f(.)裡。）
```{r}
w %>%
  f(.) %>%
  g(.) %>%
  h(.) -> z
```

`%>%` 把左邊產生的output，接過去成為下一段函數的input


##### 範例2
```{r}
# 由cities創出每個元素對應的北部、東部、中部region factor
cities <- factor(c("台北","花蓮","台東","台中"))
levels(cities)
```

```{r}
region <- cities

# 以下為一連串的pipe operation
levels(region) -> currentLevels
library(stringr)
str_replace(currentLevels,"台北","北部") -> currentLevels1
str_replace(currentLevels1,"花蓮|台東","東部") -> currentLevels2
str_replace(currentLevels2,"台中","中部") -> regionLevels
regionLevels -> levels(region)
```

```{r}
levels(region) %>%
  str_replace(.,"台北","北部") %>%
  str_replace(.,"花蓮|台東","東部") %>%
  str_replace(.,"台中","中部") ->
  levels(region)
```


## 5.1.2 元素粹取

其實元素粹取符號`$`,`[]`,`[[]]`也是函數, 要被取出元素的物件是第一個input，而取元素的位置資訊則是第二個input。
```{r}
example$name
```

example是第一個input，而name是第二個input。

```{r}
num <- c(2,97,22,15,7)

# 選出大於50的數字
(num > 50) -> pick_big
num[pick_big]
```

```{r}
(num > 50) %>%
  num[.]
```


## 5.1.3 執行順序

R在面對pipe時會先把pipe走完最後才去做值assign給最後物件的動作，例如：
```{r}
threeHeights %>%
  .sort(., decreasing=T) %>%
  names(.) %>%
  .[[1]] -> highestPerson
```

pipe部份為
```{r}
.sort(threeHeigths, decreasing=T) %>%
names(.) %>%
.[[1]]
```

最後才去做值assign給最後物件的動作，（即->或<-最後進行），所以上面也可以使用左箭頭成為
```{r}
highestPerson <- 
  threeHeights %>%
  .sort(., decreasing=T) %>%
  names(.) %>%
  .[[1]]
```


## 5.1.4 `.`省略原則

若代表中間物件的`.`在函數的「**第一位**」則`.`**可省略不寫**，連它後面的`,`也去掉。小心若不在第一位則不可做省略`.`動作。
```{r}
levels(region) %>%
  str_replace(.,"台北","北部") %>%
  str_replace(.,"花蓮|台東","東部") %>%
  str_replace(.,"台中","中部") ->
  levels(region)
```

可改成
```{r}
levels(region) %>% 
  str_replace("台北","北部") %>%
  str_replace("花蓮|台東","東部") %>%
  str_replace("台中","中部") -> 
  levels(region)
```

********

要小心`%>%`是將左邊output放到**右邊函數**，這裡的右邊函數指的是最外圍的函數：
```{r}
# 資料
population <- c(`cityA`=500,`cityB`=1500, `cityC`=399)
cities <- c("cityA","cityA","cityB","cityB","cityC")

# 分析步驟
names(sort(population)) -> setLevels
factor(cities, levels = setLevels) -> cities
```

分析步驟你可能會寫
```{r}
population %>% 
  names(sort(.)) %>%
  factor(cities, levels=.) -> cities
```

會有誤源自於
```{r}
population %>% names(sort(.))
```

`%>%`是把population放到`names()`的input裡，而非`sort()`，但`names()`的input位置已被sort佔走。要改成
```{r}
population %>%
  sort() %>%
  names() %>%
  factor(cities, levels=.) -> cities
```


## 5.1.5 串接非單純函數程序

若遇到pipe 串接的下一段並不是單純的函數的話，可以用`{}`把此段內容括起來並把前一段output要放的位置換成`.`。

##### 範例3
```{r}
dataList <- list(
  num=c(2,97,22,15,7),
  chr=c("2","97","22","15","7")
)
```

找出dataList中元素class為numeric裡那些大於50的數字
```{r}
map(dataList, is.numeric) -> results
#等於 map(dataList, ~ is.numeric(.x))-> results
unlist(results) -> pick_numeric

dataList[pick_numeric] -> num_element
(num_element[[1]] > 50) -> pick_big
num_element[[1]][pick_big] -> bigNumber
```

```{r}
map(dataList, is.numeric) %>%
unlist(.) %>%

dataList[.] %>%
{(.[[1]] > 50)} %>%
num_element[[1]][.] -> bigNumber
```

##### 範例4
```{r}
population %>% 
  names(sort(.)) %>%
  factor(cities, levels=.) -> cities
```

```{r}
population %>% 
  {names(sort(.))} %>%
  factor(cities, levels=.) -> cities
```



